臺灣臺北地方法院民事判決　　　　　　　　　　　　　九十二年度親字第一一七號
　　原　　　　告　甲○○
　　被　　　　告　丙○○
　　兼法定代理人　乙○○
　　訴　訟代理人　丁○○
當事人間否認子女事件，本院於民國九十三年三月二十五日言詞辯論終結，判決如下
：
    主      文
確認被告丙○○（女，民國九十二年九月二十八日生，
一二八五０號）非原告與被告乙○○所生之婚生女。
訴訟費用由被告負擔。
    事      實
甲、原告方面：
  一、聲明：如主文第一項所示。
  二、陳述：原告與被告乙○○本係夫妻，嗣於民國九十二年三月二十六日辦妥協議
            離婚。離婚後原告於九十二年九月二十八日生下一女即被告丙○○，推
            算受胎期間在原告與被告乙○○之婚姻關係存續中，故被告丙○○
            登記父為被告乙○○。惟原告於受胎期間與被告乙○○分居，被告李俞
            靜應非原告自被告乙○○受胎所生，為此依法訴請判決如聲明。
  三、證據：提出
            證明書及血緣鑑定報告各一件，聲請訊問證人林明生。
乙、被告方面：
  一、聲明：同意原告之請求。
  二、陳述：被告丙○○確非被告乙○○與原告所生，受胎期間被告乙○○與原告未
            同居。
     理　　由
甲、得心證之理由：
  一、本件原告主張其與被告乙○○本係夫妻，嗣於民國九十二年三月二十六日辦妥
      協議離婚，離婚後原告九十二年九月二十八日生下一女即被告丙○○，推算受
      胎期間在原告與被告乙○○之婚姻關係存續中，故被告丙○○
      告乙○○之事實，業據原告提出
      。又原告主張其與被告乙○○於原告受胎期間分居，被告丙○○非原告自被告
      乙○○受胎所生乙節，業經原告提出被告丙○○與訴外人林明生一同赴國立台
      灣大學醫學院附設醫院作彼等間親子血緣關係鑑定之診斷證明書及血緣鑑定報
      告各一件為證，前開診斷證明書及血緣鑑定報告載明：ＤＮＡ血緣關係鑑定，
      結果顯示林明生為被告丙○○之父親之機率為百分之九九點九九九一五三。並
      經證人林明生到庭證稱伊係被告丙○○之父親等語。且被告對原告此部分主張
      之事實亦承認，堪信原告此部分主張之事實亦屬真實。
  二、按從子女出生日回溯第一百八十一日起至第三百零二日止，為受胎期間；能證
      明受胎回溯在前項第三百零二日以前者，以其期間為受胎期間。民法第一千零
      六十二條定有明文。又妻之受胎，係在婚姻關係存續中者，推定其所生子女為
      婚生子女；前項推定，如夫妻之一方能證明妻非自夫受胎者，得提起否認之訴
      ，但應於知悉子女出生之日起，一年內為之。民法第一千零六十三條亦有明文
      規定。查本件原告受胎生下被告丙○○，其受胎期間既係在原告與被告乙○○
      婚姻關係存續中，則依法自應推定被告丙○○為原告與被告乙○○所生之婚生
      受胎，準此，原告於知悉被告丙○○出生之日起一年內提起本件訴訟，於法洵
      屬有據，應予准許。
乙、結論：
    本件原告之訴為有理由，並依民事訴訟法第七十八條、第八十五條第一項前段，
    判決如主文。
中　　　華　　　民　　　國　　九十三　　  年　　　四　　　月　  八  　　日
　　　　　　　　　　　　　　　家事法庭法　　　官　李智民
右正本係照原本作成。
如對本判決上訴，須於判決送達後二十日之不變期間內，向本院提出上訴狀。
中　　　華　　　民　　　國　　九十三　　  年　　　四　　　月　  八  　　日
　　　　　　　　　　　　　　　　　　　書　記　官　王俊琇
